【裁判字號】    98,審易,1753
【裁判日期】    980831
【裁判案由】    毒品危害防制條例
【裁判全文】
臺灣高雄地方法院刑事判決            98年度審易字第1753號
公  訴  人  臺灣高雄地方法院檢察署檢察官
被      告  甲○○
上列被告因毒品危害防制條例案件，經檢察官提起公訴後（98年
度毒偵字第3877號），嗣因被告就被訴事實為有罪之陳述，本院
依簡式審判程序審理，判決如下：
    主  文
甲○○施用第二級毒品，累犯，處有期徒刑肆月，如易科罰金，
以新臺幣壹仟元折算壹日。又持有第一級毒品，累犯，處有期徒
刑月，如易科罰金，以新臺幣壹仟元折算壹日，扣案之第一級
毒品海洛因壹包（驗餘淨重零點零貳公克）沒收銷燬之。應執
行有期徒刑陸月，如易科罰金，以新臺幣壹仟元折算壹日，扣案
之第一級毒品海洛因壹包（驗餘淨重零點零貳公克）沒收銷燬
之。
    事  實  及  理  由
一、本件被告甲○○所犯之罪，為死刑、無期徒刑、最輕本刑為
    3 年以上有期徒刑以外之罪，其於準備程序進行中，就被訴
    事實為有罪之陳述，經本院告知簡式審判程序之旨，並聽取
    檢察官及被告之意見後，裁定進行簡式審判程序。
二、犯罪事實：
    甲○○前因施用毒品案件，經本院以89年度毒聲字第6941號
    裁定送觀察、勒戒後，嗣認無繼續施用之傾向，於民國89年
    10月2 日釋放出所（指揮書執畢日89年10月18日），並由臺
    灣高雄地方法院檢察署檢察官以89年度毒偵字第5790、5793
    號不起訴處分確定。於前開觀察、勒戒執行完畢釋放後5 年
    內，又因施用毒品案件，經本院以93年度簡字第25號判處有
    期徒刑3 月確定。另因施用毒品案件，經本院以96年度訴字
    第232 號判處9 月、4 月，嗣經裁定減刑並定應執行有期徒
    刑6 月確定，於96年9 月18日徒刑易科罰金執行完畢。猶未
    戒除毒癮，明知海洛因及甲基安非他命為毒品危害防制條例
    所管制之第一、二級毒品，不得非法持有、施用，復基於施
    用第二級毒品甲基安非他命及持有第一級毒品海洛因之犯意
    ，於98年6 月14日上午10時50分採尿回溯24小時內某時許，
    在高雄市某處，施用第二級毒品甲基安非他命1 次。另於98
    年6 月14日上午10時8 分許，欲供施用第一級毒品之用，在
    高雄市○○區○○路口，向真實姓名年籍不詳綽號「阿虎」
    之男子，以1 包500 元之代價購買第一級毒品海洛因1 包（
    驗餘淨重0.032 公克）後而持有之。嗣於98年6 月14日上午
    10 時10 分許，在高雄市○○區○○路307 號巷前，因行跡
    可疑為警盤檢，並扣得第一級毒品海洛因1 包（驗餘淨重
    0.032 公克），另徵得其同意採尿送驗，結果呈甲基安非他
    命、安非他命陽性反應。
三、證據：
    被告甲○○於警詢、本院審理時之自白、高雄市立凱旋醫院
    98年6 月29日濫用藥物尿液檢驗報告（甲基安非他命陽性反
    應、嗎啡陰性反應）、扣案之第一級毒品海洛因1 包（驗餘
    淨重0.032 公克）、高雄市立凱旋醫院98年6 月30日濫用藥
    物成品檢驗鑑定書、尿液代碼及姓名對照表（E154）、臺灣
    高等法院被告前案紀錄表。
四、核被告所為，係犯毒品危害防制條例第10條第2 項之施用第
    二級毒品罪及同條例第11條第1 項持有第一級毒品罪。其持
    有第二級毒品甲基安非他命之低度行為為施用之高度行為吸
    收，不另論罪。被告所犯上開2 罪，犯意各別行為互殊，應
    予分論併罰。被告有犯罪事實欄所述之前科，於96年9 月18
    日徒刑易科罰金執行完畢，有臺灣高等法院被告前案紀錄表
    在卷可考，其於前開有期徒刑執行完畢後5 年內，故意再犯
    本件有期徒刑以上之罪，均為累犯，應依刑法第47條第1 項
    之規定，各加重其刑。
五、爰審酌被告前經觀察勒戒執行完畢釋放後，仍未能徹底戒絕
    毒品，再犯本件施用毒品罪，復為供己施用而持有第一級毒
    品，顯見其自制力不足，無法擺脫毒品，未能體悟施用毒品
    對自己、家人造成之傷害及社會之負擔，惟念所犯施用毒品
    罪乃屬戕害自身身心健康行為，尚未對他人造成實害，其行
    為本身對社會所造成之危害並非直接，反社會性之程度應屬
    較低，所持有第一級毒品數量非鉅，且其犯後已坦認犯行等
    一切情狀，分別量處如主文所示之刑，並諭知易科罰金之折
    算標準及定應執行刑。扣案之白色粉末1 包，經送驗結果確
    為第一級毒品海洛因（檢驗後淨重0.032 公克），屬查獲之
    毒品，且該包裝袋與其內毒品難以析離，亦無析離實益，應
    將之同視為第一級毒品，不問屬於犯人與否，爰依毒品危害
    防制條例第18條第1 項前段規定沒收銷燬之。
據上論斷，應依刑事訴訟法第273 條之1 第1 項、第299 條第1
項前段、第310 條之2 、第454 條第1 項，毒品危害防制條例第
10條第2 項、第11條第1 項、第18條第1 項前段，刑法第11條、
第47條第1 項、第41條第1 項前段、第51條第5 款，判決如主文
。
本案經檢察官乙○○到庭執行職務。
中    華    民    國    98    年    8     月    31    日
                  刑事第十庭  法  官  梁淑美
以上正本證明與原本無異。
如不服本判決應於收受本判決後10日內向本院提出上訴書狀，並
應敘述具體理由，如未敘述上訴理由者，應於上訴期間屆滿後20
日內補提理由書狀於本院（均須按他造當事人之人數附繕本）「
切勿逕送上級法院」。
中    華    民    國    98    年    8     月    31    日
                              書記官  林豐富
附錄本案論罪科刑依據之法條：
毒品危害防制條例第10條第2項（施用毒品罪）
施用第二級毒品者，處 3 年以下有期徒刑。
毒品危害防制條例第11條第1項（持有毒品罪）
持有第一級毒品者，處 3 年以下有期徒刑、拘役或新臺幣 5 萬
元以下罰金。


司法院資訊處製作；財團法人民間司法改革基金會備份。
